臺灣臺北地方法院刑事判決　　　　　 100年度交簡上字第49號
上　訴　人　臺灣臺北地方法院檢察署檢察官
上訴人　即
被　　　告　李添福
上列上訴人因被告業務過失傷害案件，不服本院中華民國100 年
1月21日99年度店交簡字第433號第一審簡易判決（聲請簡易判決
處刑書案號：99年度偵字第18945號）提起上訴，本院管轄之第
二審合議庭判決如下：
    主  文
原判決撤銷。
李添福從事業務之人，因業務上之過失傷害人，處拘役貳拾日，
如易科罰金，以新臺幣壹仟元折算壹日。緩刑貳年。
    事  實
一、李添福為計程車司機，係從事駕駛業務之人。其於民國99年
    1月21日下午9時許，駕駛車牌號碼227-DE號營業用小客車，
    沿臺北市○○區○○路4段由西向東行駛，行經臺北市○○
    區○○路4段153號前，本應注意駕駛汽車不得在劃有方向限
    制線路段迴車，而依當時天氣雨、夜間有照明、柏油路面濕
    潤無缺陷、無障礙物、視距良好，並無不能注意之情事，竟
    疏未注意及此，貿然在上開地點迴車，適余承叡騎乘車牌號
    碼077-CVQ號重型機車沿木柵路4段由東向西行經該處，煞避
    不及發生擦撞，余承叡因而人車倒地，受有四肢多處擦挫傷
    之傷害。李添福在有偵查犯罪職權之機關或公務員發覺其犯
    罪前，主動向到場之臺北市政府警察局文山第一分局交通分
    隊警員表明其係肇事車輛之駕駛人，自首並接受裁判。
二、案經余承叡訴由臺北市政府警察局文山第一分局報告臺灣臺
    北地方法院檢察署檢察官偵查後聲請簡易判決處刑。
    理  由
甲、程序部分：
一、按被告以外之人於審判外之言詞或書面陳述，除法律有規定
    者外，不得作為證據。又被告以外之人於審判外之陳述，雖
    不符前4條之規定，而經當事人於審判程序同意作為證據，
    法院審酌該言詞陳述或書面陳述作成時之情況，認為適當者
    ，亦得為證據，刑事訴訟法第159條第1項、第159條之5第1
    項定有明文。
二、查余承叡之警詢及檢察官訊問筆錄；臺北市○○○○○道路
    交通事故肇事人自首情形紀錄表、道路交通事故調查報告表
    (一)、(二)、乙種診斷證明書、道路交通事故現場圖各1份，均
    為被告李添福以外之人於審判外之言詞及書面陳述，惟被告
    及檢察官於本院審理時同意作為證據，本院揆諸前開法條規
    定，並審酌前開言詞及書面陳述作成時之情況，認為適當，
    自得作為證據，合先敘明。
乙、實體部分：
一、上開犯罪事實，業據被告於本院審理中坦承不諱，核與余承
    叡於警詢及檢察官訊問時指述情節相符，並有道路交通事故
    現場圖（偵卷第13頁）、現場照片（偵卷第14至19頁）、臺
    北市○○○○○道路交通事故肇事人自首情形紀錄表、道路
    交通事故調查報告表(一)、(二)（本院卷第21至22、24頁）、乙
    種診斷證明書（偵卷第9頁）各1份附卷可稽，堪認被告任意
    性自白與事實相符，本案事證明確，被告犯行堪以認定，應
    依法論科。
二、論罪科刑之理由：
    (一)被告為計程車司機，以駕駛計程車為業，為從事業務之人
      。是核其所為，係犯刑法第284條第2項前段之業務過失傷
      害罪。
    (二)原審以被告罪證明確，對其論罪科刑，固非無見。然而，
      被告在有偵查犯罪職權之機關或公務員發覺其犯罪前，主
      動向到場之臺北市政府警察局文山第一分局交通分隊警員
      表明其係肇事車輛之駕駛人，自首並接受裁判，此有臺北
      市○○○○○道路交通事故肇事人自首情形紀錄表1份（
      本院卷第24頁）在卷，堪認被告符合自首之規定，依照刑
      法第62條前段，得減輕其刑，而本案查無被告不宜依自首
      規定減輕其刑之情狀，原審未審酌及此，未予減輕其刑，
      容有不當。至檢察官上訴意旨略以被告未和解，原審量刑
      過輕；及被告上訴意旨略以其犯後深自悔悟，家中經濟困
      難，原審量刑過重為由，均為無理由。惟原審判決既有上
      述之不當，自應由本院撤銷改判。
    (三)被告在有偵查犯罪職權之機關或公務員發覺其犯罪前，主
      動向到場之臺北市政府警察局文山第一分局交通分隊員警
      表明其係肇事車輛之駕駛人，並接受裁判等情，核與自首
      規定相符，已如前述，爰依刑法第62條前段規定，減輕其
      刑。
    (四)爰審酌被告並無前科，有臺灣高等法院被告前案紀錄表1
      份附卷可考，其身為計程車司機，為從事駕駛業務之人，
      竟在劃設分向限制線之路段貿然迴車，以致對向之告訴人
      煞避不及，因擦撞而人車倒地，受有傷害，惟被告犯後自
      首並坦白承認，業與告訴人達成和解，並已依和解條件如
      數給付新臺幣30,000元給告訴人，有本院100年3月14日準
      備程序筆錄1份（本院卷第27至28頁）在卷可考等犯罪之
      動機、目的、手段及造成之損害等一切情狀，量處如主文
      所示之刑，並諭知易科罰金之標準。
    (五)末審酌被告並無前科，業與告訴人達成和解及賠償告訴人
      之損害，均已如前述，告訴人亦表示不再追究被告的業務
      過失傷害行為，如給予被告緩刑也沒有意見（同卷第28頁
      ），檢察官亦表示給被告自新之機會（同卷第33頁背面）
      等一切情狀，信經此教訓後，應知警惕，當無再犯之虞，
      本院因認對其所宣告之刑，以暫不執行為適當，爰依刑法
      第74條第1項第1款規定，併予宣告緩刑2年，以勵自新。
三、據上論斷，依刑事訴訟法第455條之1第1項、第3項、第369
    條第1項前段、第364條、第299條第1項前段，刑法第284條
    第2項前段、第62條前段、第74條第1項第1款，刑法施行法
    第1條之1，判決如主文。
本案經檢察官陳國安到庭執行職務
中    華    民    國  100    年    3    月    31    日
                  刑事第十三庭  審判長法  官  許泰誠
                                      法  官  林瑋桓
                                      法  官  李貞瑩
以上正本證明與原本無異。
不得上訴。
                                      書記官  陳鳳瀴
中    華    民    國   100    年    3     月    31    日
附錄本案論罪科刑法條
中華民國刑法第284條（過失傷害罪）
因過失傷害人者，處 6 月以下有期徒刑、拘役或 5 百元以下罰
金，致重傷者，處 1 年以下有期徒刑、拘役或 5 百元以下罰金
。
從事業務之人，因業務上之過失傷害人者，處 1 年以下有期徒
刑、拘役或 1 千元以下罰金，致重傷者，處 3 年以下有期徒刑
、拘役或 2 千元以下罰金。